【裁判字號】    99,上訴,1219
【裁判日期】    990716
【裁判案由】    違反槍砲彈藥刀械管制條例
【裁判全文】
臺灣高等法院刑事判決                99年度上訴字第1219號
上  訴  人
即  被  告  甲○○
選任辯護人  李國豪律師
上列上訴人因違反槍砲彈藥刀械管制條例等案件，不服臺灣新竹
地方法院99年度訴字第21號，民國99年2月26日第一審判決（起
訴案號：臺灣新竹地方法院檢察署98年度偵字第753號），提起
上訴，本院判決如下：
    主  文
原判決撤銷。
甲○○犯非法持有空氣槍罪，累犯，處有期徒刑壹年柒月，併科
罰金新臺幣萬元，罰金如易服勞役，以新臺幣壹仟元折算壹日
。扣案之具有殺傷力之空氣槍壹枝（槍枝管制編號：桃警鑑0000
000000號）及附表編號二、三、六所示之物品，均沒收之。
    事  實
一、甲○○於民國89年間因販賣第二級毒品案件，經臺灣高等法
    院高雄分院以89年度上訴字第1213號判處有期徒刑7年2月確
    定，於90年2月27日入監執行，嗣於95年10月16日假釋付保
    護管束出監，於97年4月7日保護管束期滿未經撤銷假釋，視
    為執行完畢。甲○○明知具有殺傷力之空氣槍，係槍砲彈藥
    刀械管制條例之管制空氣槍，非經中央主管機關許可，不得
    持有，於97年10月間某日，在新竹縣湖口鄉○○路75號寰邦
    科技股份有限公司（下稱寰邦公司）工作期間，因同事及友
    人間流行「生存遊戲」活動，其在雅虎奇摩拍賣網站瀏灠而
    知悉某姓名不詳成年人欲出售附表編號一所示槍管末端外接
    大型二氧化碳鋼瓶，以其內氣體為發射動力，可發射直徑約
    6㎜金屬彈丸之氣動式空氣槍1枝（槍枝管制編號：桃警鑑
    0000000000，下稱本案空氣槍），係未經代理商或輸入者依
    玩具商品檢驗作業規定向經濟部標準檢驗局申請檢驗合格核
    發商品檢驗標識識別號碼，或無海關驗估核准廠商輸入進口
    標示，且未向主管機關申請取得持有許可，具有殺傷力之空
    氣槍，非屬玩具槍，屬於槍砲彈藥刀械管制條例所列管之槍
    枝，如逕予收受持有，將發生非法持有具殺傷力空氣槍之結
    果，已能預見及此，竟仍基於縱發生非法持有具殺傷力空氣
    槍亦不違背其本意之犯意，於97年10月間某日，以貨到付款
    方式，在新竹縣湖口鄉○○街19號2樓之3之公司宿舍，以新
    臺幣（下同）6,000元之價格購入具殺傷力之空氣槍1枝（含
    瓦斯鋼瓶、夜視狙擊鏡、鋼瓶轉接頭），未經許可而持有具
    有殺傷力之空氣槍1枝，嗣為警偵辦另案竊盜案件時，於98
    年1月17日晚上11時50分許（起訴書誤為同日下午5時50分許
    ），經其同意搜索上址而查獲，並扣得本案空氣槍1枝、瓦
    斯鋼瓶14瓶、鋼珠彈2包、塑膠彈1包、狙擊鏡1支、鋼瓶轉
    接頭1個、彈匣2個等物。
二、案經新竹市警察局第一分局報告臺灣新竹地方法院檢察署偵
    查起訴。
    理  由
一、被告甲○○就前揭事實所示時間向不詳成年人購入附表所示
    之本案空氣槍、瓦斯鋼瓶及鋼珠，經警於上開時地查獲等情
    ，並不爭執，並坦承知悉法律規定不得持有具殺傷力之槍械
    ，惟辯稱伊於購入本案空氣槍時，不知本案空氣槍係有殺傷
    力，且網路賣家特別標示：「請勿拆解變更改造，違者處五
    年以上徒刑，本商品經警政署檢驗合格（非屬槍砲彈藥管制
    條例），內授警字第095870324號，限18歲以上使用」等語
    ，意謂不改造即沒有殺傷力，伊乃信以為真，不知有殺傷力
    等語；辯護人為被告辯護稱：被告並非槍械專業人士，無法
    得知氣動式空氣手槍殺傷力之相關數據（面積動能）如何？
    見網路拍賣商家賣主，以其專業立場標榜「只要不任意改造
    ，皆為合法，槍口初速動能符合國內法定規範20焦耳／平方
    公分」等語，當信賴其說法，復徵被告以系爭氣動式空氣手
    槍參與寰邦公司同仁間之「生存遊戲」時，其實際操作並未
    有使人懷疑系爭氣動式空氣槍發射塑膠彈動能過高，造成人
    皮膚表面穿入之情形，可見信賴系爭氣動式空氣槍並無殺傷
    力，加上非法持有槍砲罪刑甚重，倘被告知道該空氣槍具有
    殺傷力，於警察前來敲門搜索時，應會將之丟棄或藏匿，然
    被告卻任意放置房中，輕易為警查獲，可見被告確實不知該
    空氣手槍具有殺傷力等語。經查：
  (一)被告於97年10月間某日，雅虎奇摩拍賣網站，向真實姓名年
    籍不詳之成年人，以6,000元之代價購得空氣槍1枝（含瓦斯
    鋼瓶、鋼瓶轉接頭）後而持有，將之放在新竹縣湖口鄉○○
    街19號2樓之3公司宿舍處，嗣於98年1月17日晚上11時50分
    許，為警另案偵辦竊盜案件，經其同意搜索，當場查獲上開
    空氣槍1枝、供該空氣槍擊發之瓦斯鋼瓶14瓶、鋼珠彈2包、
    鋼瓶轉接頭1個等情，迭據被告於警詢、檢察官偵查及原審
    審理中坦承不諱，並有前揭空氣槍1枝、瓦斯鋼瓶14瓶、鋼
    珠彈2包、鋼瓶轉接頭1個扣案及被告自願受搜索同意書、搜
    索扣押筆錄暨扣押物品目錄表及扣案物品照片10張在卷可稽
    （見偵查卷第12至22頁）。
  (二)扣案空氣槍經送桃園縣政府警察局鑑定，該局以性能檢視法
    及動能測試法進行鑑驗，認該空氣槍（槍枝管制編號：桃警
    鑑0000000000號），認係氣動式槍枝，該槍枝係以槍管末端
    外接大型鋼瓶並以其內氣體作為發射動力，可發射直徑約6m
    m之金屬彈丸，槍長約116cm，高約17cm，經試射三顆鋼珠（
    直徑均為6mm，重均為0.88g）之發射速度分別為138、135、
    137公尺/秒，計算其動能分別為8.38、8.02及8.26焦耳，單
    位面積動能分別為29.75、28.47、29.32焦耳/平方公分，有
    桃園縣政府警察局98年2月5日桃警鑑字第0980014121號槍彈
    鑑定書1份存卷可憑（見偵查卷頁39至40頁）；原審依被告
    及辯護人之請求將本案空氣槍再送內政部警政署刑事警察局
    鑑定，鑑定結果為：「本案證物經本局以金屬彈丸測試3次
    ，其中彈丸（直徑6mm、重量0.88g）最大發射速度為138公
    尺/秒，計算其動能為8.3焦耳，換算其單位面積動能為29焦
    耳/平方公分，與桃園縣政府警察局之鑑定結果僅有些微差
    異，亦有內政部警政署刑事警察局98年10月20日刑鑑字第09
    80135198號函附卷可參（見原審審訴字第443號卷第57頁）
    。
  (三)而槍砲彈藥刀械管制條例所以處罰未經許可持有可發射金屬
    具有殺傷力之空氣槍者，在於該等槍枝不惟對他人之生命、
    身體及社會治安、秩序造成潛在之危險與不安，且持有人倘
    將上開具殺傷力之空氣槍用於朝人射擊犯罪之用，將會造成
    他人死亡或受傷之結果，乃有加以禁止之必要，故所謂「殺
    傷力」，係指對人體使用，足以使人死亡或身體傷害之情形
    而言，依司法院秘書長81年6月11日秘台廳(二)字第06985號
    函所釋示：「殺傷力之標準為在最具威力之適當距離，以彈
    丸可穿入人體皮肉層之動能為基準。」，根據日本科學警察
    研究所之研究結果，彈丸單位面積動能達20焦耳／平方公分
    ，即足以穿入人體皮肉層，有桃園縣政府警察局上開98年2
    月5日以桃警鑑字第0980014121號槍彈鑑定書所檢附之殺傷
    力定義及相關數據（見偵查卷第40頁）及內政部警政署刑事
    警察局98年10月20日以刑鑑字第0980135198號函檢送上開實
    驗數據之出處及日本文獻在卷可參（見原審審訴字第443號
    卷第57頁），扣案之本案空氣槍經實際試射結果，性能良好
    ，可發射金屬彈丸，且發射彈丸單位面積動能扣除誤差值後
    ，仍超過20焦耳／平方公分，意即該空氣槍用以朝人射擊，
    可穿透人體皮肉層而致人受傷或死亡，自屬具有殺傷力。
  (四)被告及其選任辯護人雖以上述言詞辯解，惟查：
  1.被告庭呈註明「請勿拆解變更改造，違者處5年以上徒刑，
    本商品經警政署檢驗合格（非屬槍砲彈藥管制條例），內授
    警字第095870324號，限18歲以上使用」之資料（見原審審
    訴字第443號卷第72頁），僅為相類似賣家之廣告，而非實
    際出賣者之交易資料，原賣主所為之廣告為何？亦無可知，
    被告所辯，自非無疑。且在網路上所販賣之物品，即使賣方
    特意標明不違法、有特殊療效、有特殊功能等語或為「掛保
    證」等言詞，不過為廣告慣用之手法，意在吸引買家購買，
    賣方之另一目的係在宣稱該賣方不賣違禁物品，俾免查緝單
    位循線查緝，即使遭循線查緝，亦可持以當藉口辯稱與賣方
    無涉，故一般人大抵均將信將疑，不至於完全盡信。且被告
    庭呈之網路資料，亦有賣場另售「SP100專用大鋼瓶轉接頭
    」、「SP100專用加大氣化室」、「另售SP100專用500mm加
    長內外槍管…捕獵物更快更準」等改裝零件（見原審審訴字
    第443號卷第41頁），雖其標註警語「任意改造槍枝，將觸
    犯刑法，切勿以身試法」等語，其亦不難知悉賣家暗示語之
    廣告手法。況如賣家所宣稱販賣之空氣槍確實經警政署檢驗
    合格而非屬槍砲彈藥管制條例之管制槍枝，何以賣家不留下
    聯絡方式供佐？此與一般玩具槍實體店面均有電話、住址、
    賣主，甚至發票或銷貨單據供佐證，以示負責之買賣模式並
    不相同。
  2.被告於原審準備序時供稱：伊曾在宿舍以鋼珠彈試射電腦主
    機的金屬外殼，會產生凹洞，但不會射穿等語（見原審審訴
    字第443號卷第22頁）；又供稱於玩生存遊戲時，必須著護
    目鏡跟安全帽，有的人會穿類似防彈背心、戴頭盔，有的戴
    手套等防護物品，否則被打到會受傷（紅腫瘀青等）等語（
    見原審卷第26頁反面），可見該槍枝裝填以鋼珠彈發射，可
    將有一定厚度之金屬主機外殼射凹，其力道之大，倘用於朝
    人體射擊，對人身必會造成之一定之傷害乙情，不難想像，
    且被告於本院準備程序中供承：「（這把槍裝的瓦斯鋼瓶跟
    使用鋼珠彈，你有無拿來對人射擊？）沒有。（為何不會拿
    來對人射擊？）因為不會隨便拿出去對人射擊，因為這種槍
    還是會有傷害，也是會痛。（所以你知道這把槍有殺傷力？
    ）我不知道殺傷力的界定，我是後來才知道這把槍有殺傷力
    。（你有無玩過幾次生存遊戲？）我只有玩過兩次。（有無
    拿這把槍去射擊人？）我有拿這把槍下場玩過一次，有射擊
    過人，不過那時候是用ＢＢ彈，而且有穿防護器具的情況下
    去玩的。（為何不是使用鋼珠彈？）因為每個玩家都是使用
    ＢＢ彈。（如果使用鋼珠彈是否會造成傷害？）應該是會。
    」（本院99年4月27日準備程序期日筆錄，見本院卷第33頁
    反面），是被告對於其具有「一定程度」之傷害力乙節，則
    難諉為不知，且本案空氣槍之槍管為金屬材質，亦為被告所
    明知（見本院99年7月2日審判期日筆錄，本院卷第74頁）以
    一般人之日常生活知識而言，既為金屬槍管，該槍枝自非玩
    具槍甚明。再證人乙○○○雖於本院證稱有在被告宿舍看過
    本件空氣槍，這把槍是我們在打生存遊戲時有出現過，被告
    有帶去玩等（見本院卷第70頁），證人乙○○○亦否認有被
    扣案之槍支打過且稱不知被告之空氣槍是否有殺傷力，其使
    用槍枝與被告不同等語（見本院卷第71頁反面），是證人乙
    ○○○之證詞並無從證明被告是否明知本件空氣槍是否有殺
    傷力，尚無從為被告有利之認定。
  3.除有正當理由而無法避免者外，不得因不知法律而免除刑事
    責任。但按其情節，得減輕其刑。刑法第16條定有明文，其
    立法意旨在於現行條文所謂「不知法律」，其態樣包含消極
    之不認識自己行為為法律所不許，以及積極之誤認自己行為
    為法律所許二者，此二者情形，為學理上所謂「違法性錯誤
    」，又稱「法律錯誤」，本條之立法，係就違法性錯誤之效
    果所設之規定，其前提須為對「法律」有所誤認始足當之，
    本件被告並非「誤非法為合法」之法律錯誤，且被告持有本
    案空氣槍並非在實體店家購買而來，無可藉由查看店家合法
    販售之執照、商品之檢驗合格證明、並取得發票留作憑據，
    可見其並不重視所購入之槍枝是否合法，是被告辯稱不知焦
    耳多少才會構成犯罪乙節，與一般持有槍枝者通常亦不知該
    槍枝之焦耳數多少者並無不同，只不過被告持有上開空氣槍
    之殺傷力較低而已，要不能以「誤以為沒有殺傷力」為由而
    主張免責。
  4.綜上，被告及辯護人之上開辯解，均無足採。
  (五)再行為人對於構成犯罪之事實，雖非決意促使其發生，但預
    見其發生而其發生並不違背其本意者，依刑法第13條第2項
    之規定，仍以故意論。此學理上所稱之間接故意，指行為人
    主觀上對於構成要件之實現有所預見，仍聽任其發展，終致
    發生構成要件之該當結果者而言（最高法院83年度台上字第
    4329號判決要旨參照）。我國法令係不許民眾非法持有槍枝
    ，為公眾週知之事實，就民間合法持有或報繳槍砲彈藥之要
    件，除經內政依槍砲彈藥刀械管制條例訂定有槍砲彈藥刀械
    許可及管理辦法規範外，另有自衛槍枝管理條例併為規範。
    被告對我國法令係禁止持有槍枝既有所認知，依本案空氣槍
    之外觀暨該槍係使用高壓鋼瓶以發射鋼珠之構造，以及被告
    前於原審準備程序中自承曾以本案空氣槍射凹金屬電腦主機
    外殼等情，其不難查知本案空氣槍具有殺傷力，復未經查證
    本案空氣槍之來源、是否曾經主管機關為許可等相關事實，
    其未向主管機關（各縣市警察局）申請許可，仍為持有，顯
    有持有具有殺傷力之空氣槍，亦不違背其本意之不確定故意
    。
  (六)綜上所述，本案事證明確，被告犯行洵堪認定，應予依法論
    科。
二、論罪科刑：
  (一)核被告甲○○所為，係犯槍砲彈藥刀械管制條例第8條第4項
    之非法持有可發射金屬具殺傷力之空氣槍罪。被告有事實欄
    所示有期徒刑執行完畢之前科，此有被告前案紀錄表1份在
    卷可稽，其於有期徒刑執行完畢5年內再犯本件有期徒刑以
    上之罪，依刑法第47條第1項之規定論以累犯，並加重其刑
    。又犯非法持有可發射子彈具殺傷力之槍枝罪之法定刑為「
    處3年以上10年以下有期徒刑，併科新臺幣700萬元以下罰金
    」，然同為非法持有空氣槍之人，其持有原因動機不一、持
    有槍枝種類各異、各槍枝殺傷力不同，是其犯罪情節未必盡
    同，是其非法持有空氣槍造成之危害社會程度自屬有異，我
    國法令雖係禁止人民非法持有具殺傷力之槍枝，而槍砲彈藥
    刀械管制條例之主管機關內政部於91年5月8日以台內警字第
    0910075697號及經濟部經商字第09002269260號令會銜公告
    廢止「玩具槍管理規則」，於市面多見販售類似真槍外觀之
    槍枝，導致民眾如有不慎，即有觸犯本罪之情形，尚難謂主
    管機關無管制不力之情形；此外，槍砲彈藥刀械管制條例第
    8條第1項規定：「未經許可，製造、販賣或運輸鋼筆槍、瓦
    斯槍、麻醉槍、獵槍、空氣槍或第4條第1項第1款所定其他
    可發射金屬或子彈具有殺傷力之各式槍砲者，處無期徒刑或
    5年以上有期徒刑，併科新臺幣1千萬元以下罰金。」其中以
    未經許可製造、販賣、運輸具殺傷力之空氣槍為處罰要件部
    分，不論行為人犯罪情節之輕重，均以無期徒刑或5年以上
    有期徒刑之重度自由刑相繩，對違法情節輕微、顯可憫恕之
    個案，法院縱適用刑法第59條規定酌減其刑，最低刑度仍達
    2年6月以上之有期徒刑，無從具體考量行為人所應負責任之
    輕微，為易科罰金或緩刑之宣告，尚嫌情輕法重，致罪責與
    處罰不相對應。首揭規定有關空氣槍部分，對犯該罪而情節
    輕微者，未併為得減輕其刑或另為適當刑度之規定，對人民
    受憲法第八條保障人身自由權所為之限制，有違憲法第23條
    之比例原則，應自本解釋公布之日起至遲於1年屆滿時，失
    其效力。亦據98年12月25日司法院大法官會議釋字第669號
    解釋明確，是本條例對於空氣槍部分之處罰，因規定之法定
    最低本刑，與其他種類槍枝之法定最低本刑，均屬相同，不
    可謂不重；依據卷證資料所示，被告自網路購入本案空氣槍
    ，依該槍之單位面積動能為29焦耳／平方公分，僅超過日本
    之標準9焦耳、本國之標準5焦耳，並非具有重大殺傷力之槍
    枝，且依卷內事證，被告除供「生存遊戲」使用1次外，並
    未將該槍持以炫耀或為其他非行之情形，對社會危害性不大
    ，是依本案被告之犯罪情節，尚難與惡意持有重大殺傷力槍
    枝之惡性者等同並論，依上開情輕法重得適用刑法第59條規
    定之大法官會議解釋，考量被告客觀犯行與主觀惡性，衡酌
    結果，認其犯罪情狀，尚有可憫恕之處，如科以最低度刑，
    仍嫌過重，爰依刑法第59條規定，酌量減輕其刑。被告犯上
    開非法持有空氣槍罪之依刑法第47條第1項之累犯加重其刑
    及依第59條之減輕其刑，併依刑法第71條第1項規定，先加
    後減之。
  (二)本案認定事實所引用之非供述證據（如新竹市警察局第一分
    局自願受搜索同意書、搜索扣押筆錄、扣押物品目錄表、照
    片10張、新竹市警察局氣體動力槍枝（空氣槍）動能初篩報
    告表及槍枝外觀、試射結果照片共6張、桃園縣政府警察局
    98年2月5日桃警鑑字第0980014121號槍彈鑑定書、被告投保
    資料、內政部警政署刑事警察局98年10月20日刑鑑字第0980
    135198號函、被告所提網路上資料等），經原審及本院於審
    理程序中當庭提示，被告、辯護人及公訴人均表示無意見，
    而同意援引作為證據（見原審卷第24頁反面至26頁），且無
    證據證明係公務員違背法定程式所取得，亦無刑事訴訟法第
    159條之4規定之顯有不可信之情況與不得作為證據之情形，
    自均應認有證據能力。
三、原審以被告犯行明確，依槍砲彈藥刀械管制條例第8條第4項
    ，刑法第11條前段、第47條第1項、第42條第3項前段、第59
    條、第38條第1項第1款、第2款規定，判處有期徒刑1年7月
    ，併科罰金新臺幣3萬元，罰金如易服勞役，以新臺幣1千元
    折算1日，固非無見，惟就為警查扣之塑膠彈1包、狙擊鏡1
    支，並非違禁物，且非供本案犯罪所用之物，依法不應沒收
    ，原審誤予宣告沒收，尚有未洽，被告上訴否認犯行，雖無
    理由，但原判決既有上揭可議之處，應予撤銷改判。爰審酌
    被告未經許可，非法持有本案空氣槍，對社會治安已有相當
    潛在之威脅，並斟酌被告素行、生活狀況、犯罪之動機、目
    的、手段、查獲之空氣槍、瓦斯鋼瓶、鋼珠彈之數量及種類
    ，坦承持有等一切情狀，判處如主文所示之刑，就扣案如附
    表編號一所示之本案空氣槍1枝，屬違禁物，不問屬於犯人
    與否，應依刑法第38條第1項第1款規定宣告沒收，扣案如附
    表編號二、三、六所示之瓦斯鋼瓶、鋼珠彈、鋼瓶轉接頭，
    雖非違禁物，然為本案空氣槍射擊時所用之物，屬供犯罪所
    用之物，此經被告供承在卷（見偵查卷第8至9頁），及有照
    片可參（見偵查卷第19至22頁），應依同法第38條第1項第2
    款規定，併予宣告沒收。至於扣案之彈匣2個、塑膠彈1包、
    狙擊鏡1支等物，雖為被告所有，但非違禁物，亦非供本案
    犯罪所用之物，與沒收規定不符，不予宣告沒收。
據上論斷，應依刑事訴訟法第369條第1項前段、第364條、第299
條第1項前段，槍砲彈藥刀械管制條例第8條第4項，刑法第11條
前段、第47條第1項、第59條、第42條第3項前段、第38條第1項
第1款、第2款，判決如主文。
本案經檢察官姜貴昌到庭執行職務。
中    華    民    國    99    年    7    月     16    日
                  刑事第二十三庭  審判長法  官  許宗和
                                        法  官  林海祥
                                        法  官  潘進柳
以上正本證明與原本無異。
如不服本判決，應於收受送達後10日內向本院提出上訴書狀，其
未敘述上訴之理由者並得於提起上訴後10日內向本院補提理由書
（均須按他造當事人之人數附繕本）「切勿逕送上級法院」。
                                        書記官  任正人
中    華    民    國    99    年    7     月    16    日
附表：
┌─────────────────────────────────────────────────┐
│扣案物品                                                                                          │
├──┬───────┬────┬─────────────────────────────────┤
│編號│名稱          │數量    │鑑定單位、鑑定文號暨鑑定結果                                      │
├──┼───────┼────┼─────────────────────────────────┤
│ 一 │空氣槍        │一支    │一、桃園縣政府警察局：                                            │
│    │（槍枝管制編號│        │(一)鑑定文號：                                                      │
│    │  ：桃警鑑    │        │  桃園縣政府警察局98年2月5日桃警鑑字第0980014121號。              │
│    │0000000000號）│        │(二)鑑定結果：                                                      │
│    │              │        │  送鑑空氣長槍1 枝（槍枝管編號桃警鑑0000000000），認係氣動式槍枝，│
│    │              │        │  該槍枝係以槍管末端外接大型鋼瓶作為發射動力，可發射直徑約6mm 之金│
│    │              │        │  屬彈丸，經以金屬彈丸測試3 次，其中彈丸（直徑6mm、重量0.88g）最大│
│    │              │        │  發射速度為138公尺/秒，計算其動能為8.38焦耳，換算其單位面積動能為│
│    │              │        │  29.75焦耳／平方公分。                                           │
│    │              │        │                                                                  │
│    │              │        │二、內政部警政署刑事警察局                                        │
│    │              │        │(一)鑑定文號：                                                      │
│    │              │        │  內政部警政署刑事警察局98年10月20日刑鑑字第0980135198號。        │
│    │              │        │(二)鑑定結果：                                                      │
│    │              │        │  送鑑扣案槍枝（槍枝管制編號：桃警鑑0000000000），認係氣體動力式槍│
│    │              │        │  枝，以外接高壓鋼瓶內氣體為發射動力，經以金屬彈丸測試三次，其中彈│
│    │              │        │  丸（直徑6mm、重量0.88g）最大發射速度為138公尺／秒，計算其動能為 │
│    │              │        │  8.3焦耳，換算其單位面積動能為29焦耳／平方公分。                 │
├──┼───────┼────┼─────────────────────────────────┤
│ 二 │瓦斯鋼瓶      │十四瓶  │  無                                                              │
├──┼───────┼────┼─────────────────────────────────┤
│ 三 │鋼珠彈        │二包    │  無                                                              │
├──┼───────┼────┼─────────────────────────────────┤
│ 四 │塑膠彈        │一包    │  無                                                              │
├──┼───────┼────┼─────────────────────────────────┤
│ 五 │狙擊鏡        │一支    │  無                                                              │
├──┼───────┼────┼─────────────────────────────────┤
│ 六 │鋼瓶轉接頭    │一個    │  無                                                              │
├──┼───────┴────┴─────────────────────────────────┤
│備註│殺傷力相關數據（節錄上開鑑定書）                                                            │
│    │(一)依日本科學警察之研究結果，彈丸單位面積動能達20焦耳／平方公分，則足以穿入人體皮肉層        │
│    │(二)本局對活豬作射擊測試結果，彈丸單位面積動能達24焦耳／平方公分，則足以穿入豬隻皮肉層美國軍醫│
│    │  總署定義：彈丸撞擊動能達58呎磅（約為78.6焦耳），則足以使人喪失戰鬥能力。                  │
└──┴──────────────────────────────────────────────┘
附錄：本案論罪科刑法條全文
槍砲彈藥刀械管制條例 第8條
未經許可，製造、販賣或運輸鋼筆槍、瓦斯槍、麻醉槍、獵槍、
空氣槍或第四條第一項第一款所定其他可發射金屬或子彈具有殺
傷力之各式槍砲者，處無期徒刑或五年以上有期徒刑，併科新臺
幣一千萬元以下罰金。
未經許可，轉讓、出租或出借前項所列槍枝者，處五年以上有期
徒刑，併科新臺幣一千萬元以下罰金。
意圖供自己或他人犯罪之用，而犯前二項之罪者，處無期徒刑或
七年以上有期徒刑，併科新臺幣一千萬元以下罰金。
未經許可，持有、寄藏或意圖販賣而陳列第一項所列槍枝者，處
三年以上十年以下有期徒刑，併科新臺幣七百萬元以下罰金。
第一項至第三項之未遂犯罰之。

司法院資訊處製作；財團法人民間司法改革基金會備份。
